【裁判字號】    97,訴,1789
【裁判日期】    980227
【裁判案由】    給付貨款
【裁判全文】
臺灣板橋地方法院民事判決              97年度訴字第1789號
原      告  高悅纖維有限公司
法定代理人  甲○○
被      告  吉開開發有限公司
法定代理人  乙○○
上列當事人間給付貨款事件，本院於九十八年二月十八日言詞辯
論終結，判決如下：
    主  文
被告應給付原告新台幣壹佰萬零肆佰伍拾陸元，及民國九十七年
八月二十三日起至清償日止，按年息百分之五計算之利息。
訴訟費用由被告負擔。
本判決第一項於原告以新台幣參拾參萬參仟肆佰捌拾伍元供擔保
後得假執行，但被告以新台幣壹佰萬零肆佰伍拾陸元為原告供擔
保後，得免為假執行。
    事實及理由
壹、程序上理由
    本件被告吉開開發有限公司未於言詞辯論期日到場，核無民
    事訴訟法第386條各款所列情形，爰依原告之聲請，由其一
    造辯論而為判決。
貳、實體上理由
一、原告起訴主張：
(一)原告係以各式成衣布疋之買賣為主要業務，進口已染整完畢之
  各式布疋後，再出售與成衣業者裁製成衣。本件被告訂購之布
  疋，係依被告指定送達指定之業者裁製成衣。被告自民國（下
  同）94年8月18日起至94年9月13日止向原告訂購貨物，貨款合
  計為新臺幣（下同）657,615元，又自94年11月30日起至96 年
  3月19日止向原告訂購貨物，貨款合計為410,713元，如起訴狀
  之附件1、2之訂購單（以下簡稱附件1、2），被告並未告知應
  送達處所，經原告催討貨款後經原告同意先將前開貨物寄放於
  原告倉庫。另自94年12月28日起至96年9月15日止，原告依約
  交付被告之貨物，尚欠貨款189,945元，有原證3之銷貨單可證
  ，以上貨款，扣除被告已給付253,8 17元，仍積欠1,000, 456
  元，經原告催告，惟被告置之不理，爰依據買賣之法律關係，
  請求如訴之聲明。
(三)原告曾於95年1月6日開立發票金額761,450元向被告請款，被
  告請求分3次付款，而於95年4月30日開立面額253,817元之支
  票給付其中1/3貨款（前開發票金額含附件1、2、原證3之部分
  貨款及被告於94年9月13日訂購之品名#9080布疋，金額為8,
  020 元，至於8,020 元部分之貨款已由被告另行給付）。被告
  之負責人乙○○於97年6 月間曾至原告公司就本件貨款對帳、
  協調，乙○○對原告之請求金額亦無疑義，並稱：伊會付款，
  只是需要給伊時間云云。被告於時效完成後，就原告給付貨款
  之請求既無異議，僅要求原告與伊緩期清償之機會，參照最高
  法院50年台上字第2868號、51年台上字第1216 號 判例要旨，
  被告已拋棄時效完成之利益。
(五)聲明：被告應給付原告1,000,456元及自起訴狀繕本送達翌日
  起至清償日止，按週年利率百分之5計算之利息。願供擔保請
  准宣告假執行。
二、被告抗辯：
    被告未於言詞辯論期日到場，據其之前所提書狀陳述：
(一)對於原告提出附件1、2之文件形式之真正不爭執；然貨物仍在
  原告處，倘該等貨物原告已出售他人，豈不雙重獲利，且前揭
  訂單均為94年，依民法第127條第8款規定，已罹於二年之請求
   權時效。被告之法定代理人乙○○為單純股東，並未實際經
  營公司，此由所有訂購單及原告先前皆未曾與乙○○接洽自明
  ，後被告公司發生財務虧損，原本股東林山宏告知與原告間約
  有2至3萬元之貨款未清，然原告主張有百餘萬元，並一再要求
  乙○○出面處理，因原告主張貨款與股東林山宏告知之貨款金
  額差距頗鉅，因此，乙○○曾至原告公司了解情形如何，原告
  並提供相關資料予乙○○，請其詢問股東林山宏，並無所謂承
  認之情形。
(二)原告提出原證3之銷貨單，除96年3月22日、4月3日、5月18日
  、6月8日4筆外，其餘銷貨單均為94年間部分，皆已罹於時效
  。被告已給付253,817元部分，無法得悉係支付何次訂單貨款
  ，又原告所提95年1月6日金額761,450元之統一發票，該紙發
  票買受人為令斐服飾精品店，並非被告。
(三)聲明：原告之訴駁回。如受不利益判決，請准供擔保免為假執
  行。
三、得心證之理由：
    原告主張被告所訂購附件1、2之貨品，已由被告同意放置原
    告倉庫，原告交付被告原證3之貨品，合計為1,254,273元，
    扣除被告已支付部分貨款253,817元，爰依據買賣關係請求
    如訴之聲明，被告則以前詞置辯，因此，本件應審究者為(一)
    原告請求附件1、2之貨款1,068,328元，是否有理由？(二)原
    告請求原證3之貨款185,945元，是否有理由？茲分述如下：
(一)原告主張被告訂購附件1、2之貨物貨款及原證3之貨款，並提
  出原證1、2、3之訂購單，被告並未爭執其真正，除96年3月22
  日、4月3日、5月18日、6月8日4筆訂單外，被告抗辯前揭訂單
  為94年間，均已罹於二年之請求權時效，且附件1、2之貨物仍
  放置原告倉庫，原告並未舉證已另行出售獲利，乙○○並非被
  告公司實際經營股東，並無承認之效力云云。然查。消滅時效
  ，因承認之事由而中斷，民法第129條第1項第2款載有明文。
  本件被告之法定代理人為乙○○曾於97年6月間前往原告公司
  核對被告公司所積欠之帳目，並由證人即原告公司會計丙○○
  將相關帳目交由乙○○核對，乙○○以電話向原告之法定代理
  人甲○○承認積欠前揭如訴之聲明之貨款，業據證人丙○○、
  劉咸惠證述明確，並據甲○○陳述在卷（見本院98年2月18日
  筆錄），揆之前揭規定，本件請求權時效因被告之法定代理人
  乙○○承認而中斷，因此，本件貨款並未罹於二年之請求權時
  效。又乙○○為被告之法定代理人，自有代理被告公司為意思
  表示及受領意思表示之權限，乙○○既前往原告公司處理系爭
  未結清貨款，事後並承認貨款金額，自有承認之效力，被告抗
  辯乙○○並非實際股東，並無代理被告公司承認之意思表示，
  自非可取。又被告同意將其訂購之貨品暫於寄放於原告之倉庫
  內，原告既已完成交付貨物，至於原告是否另行出售得利，自
  應由被告負舉證責任，被告並未舉證以實其說，自難憑信。被
  告前揭抗辯，不足採信。
(二)準此，原告請求附件1、2、及原證3之貨款合計為1,254,273元
  ，扣除被告已給付253,817元，被告尚積欠貨款1,000,456元，
  ，原告依據買賣關係，請求被告給付1,000,456元及自起訴狀
  繕本送達翌日起即97年8月23日至清償日止，按年息百分之五
  計算之利息，即無不合，應予准許。
四、假執行之宣告：
    兩造陳明願供擔保，聲請宣告假執行或免為假執行，經核原
    告勝訴部分，合於法律規定，爰分別酌定相當之擔保金額宣
    告之。
五、本件事證已明，兩造其餘攻擊防禦方法及爭點，核與本件判
    決結果無涉，爰不一一論述。
六、結論：原告之訴為有理由，依民事訴訟法第385條第1項前段
    、第78條、第390條第2項、第392條第2項，判決如主文。
中    華    民    國    98    年    2    月    27    日
                  民事第三庭    法  官  徐玉玲
以上正本係照原本作成
如對本判決上訴，須於判決送達後20日內向本院提出上訴狀
中    華    民    國    98    年    2    月    27    日
                                書記官  陳靜怡


司法院資訊處製作；財團法人民間司法改革基金會備份。
